---
title: "R Notebook"
output: github_document
---
# ls = list show 
# ls | wc (work cont) -l (pour ligne) # permet de compter les lignes. 
# telécharger les metadonée, aller sur sra run selctor, télécharger a table en cliquant sur metadata. Donne fichier excel. 
# importer l'excel, read.cvs header = TRUE spe = ","
# 3ème commande data2 changer ce qu'il y a entre "" pour qu eça corresponde à nos donner.
# retéléchrargement écrase fichier et prend des nouveau 

```{r}
meta_data_table <- read.csv("SraRunTable.csv", sep = ",", header = TRUE)
```

```{r}
library(dada2); packageVersion("dada2")
```

```{r}
path <- "/home/rstudio/Instalation-donn-e-/data" # CHANGE ME to the directory containing the fastq files after unzipping.
list.files(path)
```

```{r}
data_metadonner <- read.csv("SraRunTable.csv", sep = ',' , header = TRUE)
```

```{r}
path <- "/home/rstudio/Instalation-donn-e-/data" # CHANGE ME to the directory containing the fastq files after unzipping.
list.files(path)
```

```{r}
# Forward and reverse fastq filenames have format: SAMPLENAME_R1_001.fastq and SAMPLENAME_R2_001.fastq
fnFs <- sort(list.files(path, pattern="_1.fastq", full.names = TRUE))
fnRs <- sort(list.files(path, pattern="_2.fastq", full.names = TRUE))
# Extract sample names, assuming filenames have format: SAMPLENAME_XXX.fastq
sample.names <- sapply(strsplit(basename(fnFs), "_"), `[`, 1)
```

```{r}
plotQualityProfile(fnFs[1:2])
```

```{r}
plotQualityProfile(fnRs[1:2])
```

```{r}
# Place filtered files in filtered/ subdirectory
filtFs <- file.path(path, "filtered", paste0(sample.names, "_F_filt.fastq.gz"))
filtRs <- file.path(path, "filtered", paste0(sample.names, "_R_filt.fastq.gz"))
names(filtFs) <- sample.names
names(filtRs) <- sample.names
```

```{r}
out <- filterAndTrim(fnFs, filtFs, fnRs, filtRs, truncLen=c(250,200),
              maxN=0, maxEE=c(2,2), truncQ=2, rm.phix=TRUE,
              compress=TRUE, multithread= FALSE) # On Windows set multithread=FALSE (only needed for filterAndTrim)
head(out)
```
```{r}
errF <- learnErrors(filtFs, multithread=TRUE)
```
```{r}
errR <- learnErrors(filtRs, multithread=TRUE)
```
```{r}
plotErrors(errF, nominalQ=TRUE)
```
```{r}
dadaFs <- dada(filtFs, err=errF, multithread=TRUE)
```
```{r}
dadaRs <- dada(filtRs, err=errR, multithread=TRUE)
```
```{r}
dadaFs[[1]]
```
```{r}
mergers <- mergePairs(dadaFs, filtFs, dadaRs, filtRs, verbose=TRUE)
# Inspect the merger data.frame from the first sample
head(mergers[[1]])
```
```{r}
seqtab <- makeSequenceTable(mergers)
dim(seqtab)
```
```{r}
# Inspect distribution of sequence lengths
table(nchar(getSequences(seqtab)))
```
```{r}
seqtab.nochim <- removeBimeraDenovo(seqtab, method="consensus", multithread=TRUE, verbose=TRUE)
dim(seqtab.nochim)
```

```{r}
# Inspect distribution of sequence lengths
table(nchar(getSequences(seqtab)))
```
```{r}
seqtab.nochim <- removeBimeraDenovo(seqtab, method="consensus", multithread=TRUE, verbose=TRUE)
dim(seqtab.nochim)
```
```{r}
sum(seqtab.nochim)/sum(seqtab)
```
```{r}
getN <- function(x) sum(getUniques(x))
track <- cbind(out, sapply(dadaFs, getN), sapply(dadaRs, getN), sapply(mergers, getN), rowSums(seqtab.nochim))
# If processing a single sample, remove the sapply calls: e.g. replace sapply(dadaFs, getN) with getN(dadaFs)
colnames(track) <- c("input", "filtered", "denoisedF", "denoisedR", "merged", "nonchim")
rownames(track) <- sample.names
head(track)
```
# nouveau lien discord descriptoin de paramètre que l'on petu mettre en tête de chunck. Pour le knit : récup résultat déjà calculer pour eviter que ça prenner 1000 ans. Include = FALSE, il ne le recalcule aps au moment du knit. Chercher d'autre info en plus sur le doc. 

#Allongement de la sélection des donner prise sur les plot quality car le fragmetn fait 444 il manquait donc une 20 de base j'ai donc ralonger la sélection de 20 pour R et de 10 pour s. 


