---
title: "R Notebook"
output: github_document
---
# ls = list show 
# ls | wc (work cont) -l (pour ligne) # permet de compter les lignes. 
# telécharger les metadonée, aller sur sra run selctor, télécharger a table en cliquant sur metadata. Donne fichier excel. 
# importer l'excel, read.cvs header = TRUE spe = ","
# 3ème commande data2 changer ce qu'il y a entre "" pour qu eça corresponde à nos donner.
# retéléchrargement écrase fichier et prend des nouveau 

```{r}
meta_data_table <- read.csv("SraRunTable.csv", sep = ",", header = TRUE)
```

```{r}
library(dada2); packageVersion("dada2")
```

```{r}
path <- "/home/rstudio/Instalation-donn-e-/data" # CHANGE ME to the directory containing the fastq files after unzipping.
list.files(path)
```

```{r}
data_metadonner <- read.csv("SraRunTable.csv", sep = ',' , header = TRUE)
```

```{r}
path <- "/home/rstudio/Instalation-donn-e-/data" # CHANGE ME to the directory containing the fastq files after unzipping.
list.files(path)
```

```{r}
# Forward and reverse fastq filenames have format: SAMPLENAME_R1_001.fastq and SAMPLENAME_R2_001.fastq
fnFs <- sort(list.files(path, pattern="_1.fastq", full.names = TRUE))
fnRs <- sort(list.files(path, pattern="_2.fastq", full.names = TRUE))
# Extract sample names, assuming filenames have format: SAMPLENAME_XXX.fastq
sample.names <- sapply(strsplit(basename(fnFs), "_"), `[`, 1)
```

```{r}
plotQualityProfile(fnFs[1:2])
```

```{r}
plotQualityProfile(fnRs[1:2])
```

```{r}
# Place filtered files in filtered/ subdirectory
filtFs <- file.path(path, "filtered", paste0(sample.names, "_F_filt.fastq.gz"))
filtRs <- file.path(path, "filtered", paste0(sample.names, "_R_filt.fastq.gz"))
names(filtFs) <- sample.names
names(filtRs) <- sample.names
```

```{r}
out <- filterAndTrim(fnFs, filtFs, fnRs, filtRs, truncLen=c(230,190),
              maxN=0, maxEE=c(2,2), truncQ=2, rm.phix=TRUE,
              compress=TRUE, multithread= FALSE) # On Windows set multithread=FALSE (only needed for filterAndTrim)
head(out)
```
```{r}
errF <- learnErrors(filtFs, multithread=TRUE)
```
```{r}
errR <- learnErrors(filtRs, multithread=TRUE)
```
```{r}
plotErrors(errF, nominalQ=TRUE)
```
```{r}
dadaFs <- dada(filtFs, err=errF, multithread=TRUE)
```
```{r}
dadaRs <- dada(filtRs, err=errR, multithread=TRUE)
```
```{r}
dadaFs[[1]]
```

